xx: E390
fi: E390, Distearyylitiodipropionaatti, Distearyylitiodipropionaattia
fr: E390, Thiodipropionate de distéaryle

en: E391, Phytic acid
xx: E391
da: E391, Fytin
de: E391, Phytinsäure, Phytat, Phytin
es: E391, Ácido fítico, Fitato, Fitatos
fi: E391, Fytiinihappo, (2\,3\,4\,5\,6-pentafosfono-oksisykloheksyyli)divetyfosfaatti, Fytiinihappoa, (2\,3\,4\,5\,6-pentafosfono-oksisykloheksyyli)divetyfosfaattia
fr: E391, Acide phytique, Acide myo-inositol-héxaphosphorique, 83-86-3, C6H18O24P6
hu: E391, Fitinsav
it: E391, Acido fitico
pl: E391, Kwas fitowy, Kwas inozytolosześciofosforowy, Kwas fitynowy
pt: E391, Ácido fítico, Fitato
sl: E391, Fitična kislina, Fitinska kislina
sv: E391, Fytinsyra

en: E392, Extracts of rosemary, rosemary extract
xx: E392
bg: E392, Екстракти от розмарин
ca: E392, Extracte de romaní, extracte de romani
cs: E392, Výtažky z rozmarýnu, Rozmarýnové extrakty
da: E392, Ekstrakter af rosmarin, rosmarinekstrakt
de: E392, Extrakt aus Rosmarin, Rosmarinextrakt
el: E392, Εκχυλισματα δενδρολιβανου
es: E392, Extractos de romero
et: E392, Rosmariiniekstrakt
fi: E392, Rosmariiniuutteet, Rosmariiniuutteita, luontainen rosmariiniuute, rosmariiniuute
fr: E392, Extrait de romarin, Extraits de romarin, extrait naturel de romarin
hr: E392, antioksidans ekstrakt ružmarina
hu: E392, Rozmaringkivonatok
it: E392, Estratti di rosmarino, estratto di rosmarino
lt: E392, Rozmarinų ekstraktai
lv: E392, Ekstrakti no rozmarīna
mt: E392, Estratti tar-rosmarin
nl: E392, Extracten van rozemarijn, rozemarijnextract
pl: E392, Ekstrakty z rozmarynu, wyciągi z rozmarynu, ekstrakty rozmarynu, ekstrakt rozmarynu, ekstrakt z rozmarynu, wyciąg z rozmarynu
pt: E392, Extractos de rosmaninho
ro: E392, Extracte de rozmarin, extract de rozmarin
sk: E392, Extrakty z rozmarínu
sl: E392, Izvlečki rožmarina
sv: E392, Extrakt av rosmarin, rosmarinextrakt

en: E399, Calcium lactobionate
xx: E399
fi: E399, Kalsiumlaktobionaatti, Kalsiumlaktobionaattia
fr: E399, Lactobionate de calcium
hu: E399, Kalcium-laktobionát
it: E399, Lattobionato di calcio

en: E400, Alginic acid
xx: E400
bg: E400, Алгинова киселина, Линеен гликуроногликан
ca: E400, Àcid algínic, acid alginic
cs: E400, Kyselina alginová, Lineární glykuronoglykan
da: E400, Alginsyre, Lineær glycuronglycan, Alginat, Algininsyre
de: E400, Alginsäure, Einkettiges Glycuronglycan, Alginat
el: E400, Αλγινικο οξυ
es: E400, Ácido algínico
et: E400, Algiinhape, Lineaarne glükuronoglükaan, Algiinhapped, Alghapped
fi: E400, Algiinihappo, Lineaarinen glykuronoglykaani, Algiinihappoa, Lineaarista glykuronoglykaania
fr: E400, Acide alginique, Alginate, (C6H8O6)n, Alginates, Alginat, 9005-32-7
hu: E400, Alginsav, Lineáris glükuron-glikán, Alginát
it: E400, Acido alginico, Alginati, Alginato
lt: E400, Algino rūgštis
lv: E400, Algīnskābe, Lineārs glikuronglikāns
mt: E400, Aċidu alġiniku
nl: E400, Alginezuur, Lineair glycuronoglycan, Alginaat
pl: E400, Kwas alginowy, Alginian
pt: E400, Ácido algínico, Algina, Alginato
ro: E400, Acid alginic
sk: E400, Kyselina algínová
sl: E400, Alginska kislina
sv: E400, Alginsyra, Alginat, Algenat

en: E401, sodium alginate
xx: E401
ar: E401, ألجينات الصوديوم
bg: E401, Натриев алгинат
ca: E401, Alginat de sodi, alginat sòdic
cs: E401, Alginan sodný
da: E401, Natriumalginat
de: E401, Natriumalginat
el: E401, Αλγινικο νατριο
es: E401, alginato sódico, alginato de sodio
et: E401, Naatriumalginaat
fi: E401, natriumalginaatti, natriumalginaattia
fr: E401, alginate de sodium
hr: E401
hu: E401, Nátrium-alginát
it: E401, alginato di sodio, sodio alginato
ja: E401, アルギン酸ナトリウム, アルギン酸Na, アルギン酸Ｎａ
lt: E401, Natrio alginatas
lv: E401, Nātrija algināts
mt: E401, Alġinat tas-sodju
nb: E401, Natriumalginat
nl: E401, Natriumalginaat
pl: E401, alginian sodu
pt: E401, alginato de sódio
ro: E401, alginat de sodiu
ru: E401, альгинат натрия
sk: E401, Alginát sodný
sl: E401, Natrijev alginat
sv: E401, natriumalginat
uk: E401, Альгінат натрію

en: E402, Potassium alginate
xx: E402
bg: E402, Калиев алгинат
ca: E402, Alginat de potassi
cs: E402, Alginan draselný synonyma
da: E402, Kaliumalginat
de: E402, Kaliumalginat
el: E402, Αλγινικο καλιο
es: E402, Alginato de potasio
et: E402, Kaaliumalginaat
fi: E402, Kaliumalginaatti, Kaliumalginaattia
fr: E402, Alginate de potassium, sel potassique de l'acide alginique
hu: E402, Kálium-alginát
it: E402, Alginato di potassio
lt: E402, Kalio alginatas
lv: E402, Kālija algināts
mt: E402, Alġinat tal-potassju
nl: E402, Kaliumalginaat
pl: E402, Alginian potasu
pt: E402, Alginato de potássio
ro: E402, Alginat de potasiu
sk: E402, Alginát draselný
sl: E402, Kalijev alginat
sv: E402, Kaliumalginat

en: E403, Ammonium alginate
xx: E403
bg: E403, Амониев алгинат
ca: E403, Alginat d'amoni
cs: E403, Alginan amonný synonyma
da: E403, Ammoniumalginat
de: E403, Ammoniumalginat
el: E403, Αλγινικο αμμωνιο
es: E403, Alginato de amonio
et: E403, Ammooniumalginaat
fi: E403, Ammoniumalginaatti, Ammoniumalginaattia
fr: E403, Alginate d'ammonium, sel ammoniacal de l'acide alginique
hu: E403, Ammónium-alginát
it: E403, Alginato di ammonio
lt: E403, Amonio alginatas
lv: E403, Amonija algināts
mt: E403, Alġinat tal-ammonju
nl: E403, Ammoniumalginaat
pl: E403, Alginian amonu
pt: E403, Alginato de amónio
ro: E403, Alginat de amoniu
sk: E403, Alginát amónny
sl: E403, Amonijev alginat
sv: E403, Ammoniumalginat

en: E404, Calcium alginate
xx: E404
bg: E404, Калциев алгинат
ca: E404, Alginat de calci
cs: E404, Alginan vápenatý, Alginát vápenatý
da: E404, Calciumalginat
de: E404, Calciumalginat
el: E404, Αλγινικο ασβεστιο
es: E404, Alginato de calcio, Alginato cálcico, E 404
et: E404, Calcium alginate
fi: E404, Kalsiumalginaatti, Kalsiumalginaattia
fr: E404, Alginate de calcium, Sel calcique de l'alginate, sel calcique de l'acide alginique
hu: E404, Kalcium-alginát
it: E404, Alginato di calcio
lt: E404, Kalcio alginatas
lv: E404, Kalcija algināts
mt: E404, Alġinat tal-kalċju
nl: E404, Calciumalginaat
pl: E404, Alginian wapnia
pt: E404, Alginato de cálcio
ro: E404, Alginat de calciu
sk: E404, Alginát vápenatý
sl: E404, Kalcijev alginat
sv: E404, Kalciumalginat

en: E405, Propane-1\,2-diol alginate, Propylene glycol alginate
xx: E405
bg: E405, Пропан-1\,2-диол алгинат
ca: E405, Alginat d'1\,2-propà-diol, alginat de propilenglicol
cs: E405, Propan-1\,2-diol-alginát
da: E405, Propylenglycolalginat
de: E405, Propylenglycolalginat, Propylenglykolalginat, Hydroxypropyl-Alginat
el: E405, Αλγινικη προπανοδιολη-1\,2
es: E405, Alginato de propilenglicol, Alginato de propano-1\,2-diol, Alginato propilenglicol, Alginato de propilenoglicol, E 405
et: E405, 1\,2-propaandioolalginaat
fi: E405, Propyleeniglykolialginaatti, Propyleeniglykolialginaattia
fr: E405, Alginate de propane-1, Alginate d'hydroxypropyle, Alginate de propylène glycol, 2-diol, Alginate de propane-1\,2-diol, E-405
hu: E405, Propán-1\,2-diol-alginát
it: E405, Alginato di propan-1\,2-diolo
ja: E405, アルギン酸エステル
lt: E405, 1\,2-propandiolio alginatas
lv: E405, Propān-1\,2-diola algināts
mt: E405, Alġinat tal-propan-1\,2-diol
nl: E405, Propyleenglycolalginaat
pl: E405, Alginian glikolu propylenowego
pt: E405, Alginato de propano-1\,2-diol
ro: E405, Alginat de 1\,2-propandiol
sk: E405, Propán-1\,2-diol alginát
sl: E405, Propan-1\,2-diol alginat
sv: E405, 1\,2-propylenglykolalginat

en: E406, Agar, Gelose, Kanten, Bengal, Ceylon, Chinese or Japanese isinglass, agar-agar, agar agar
xx: E406
af: E406, Agar-agar
ar: E406, أغار
az: E406, Aqar
bg: E406, Агар, Гелоза, бенгалски, цейлонски, китайски или японски желатин, Агар-агар
bn: E406, আগার
ca: E406, Agar, agar-agar
cs: E406, Agar, Agar agar, Japonská želatina, Kanten
da: E406, Agar
de: E406, Agar-Agar, Agar, Chinesische Gelatine, Agartang, Japanische Gelatine, Nähragar, Japanischer Fischleim
el: E406, Agar, άγαρ
eo: E406, agaragaro
es: E406, Agar-agar, Agar, E 406, Agaragar, Kanten
et: E406, Agar, Bengali, tseiloni, Agar-agar
eu: E406, Agar-agar
fa: E406, آگار
fi: E406, Agar, Agar-agar, Agaroosi, Agaria, Agar-agaria, Agaroosia
fr: E406, Agar-agar, Agar
ga: E406, Agar
gl: E406, Ágar-ágar
he: E406, אגר
hi: E406, अगर
hr: E406, Agar
hu: E406, Agaragar, Agar, Agar-agar
id: E406, Agar-agar
io: E406, Agar-agaro
it: E406, Agar, Agar agar, Kanten
ja: E406, 寒天
jv: E406, Ager-ager
kk: E406, Агар
kn: E406, ಅಗಾರ್
ko: E406, 우무
ky: E406, Агар-агар
la: E406, Agar
lt: E406, Agaras, Agaragaras
lv: E406, Agars
mk: E406, Агар
ml: E406, അഗർ
ms: E406, Agar-agar
mt: E406, Agar
my: E406, ကျောက်ကျော
nb: E406, agar
nl: E406, Agaragar, Gelose, kanten, Bengaalse, Ceylonse, Chinese vislijm, Japanse vislijm, Agar, Agar agar, Agarose
oc: Agar-agar
pa: E406, ਐਗਾਰ
pl: E406, Agar, Geloza, agar japoński, karuk bengalski, cejloński, chiński lub japoński, Agar-agar
pt: E406, Agar, Ágar-ágar, Agarófita, Agarose
ro: E406, Agar, Agar-agar, Geloză
ru: E406, Агар, стабилизатор-агар, стабилизатор агар
sh: E406, Agar
sk: E406, Agar
sl: E406, Agar
sq: E406, Agari
sr: E406, агар
su: E406, Ager
sv: E406, Agar, Agar-agar
ta: E406, அகார்
tg: E406, Агар-агар
tl: E406, Agar
tr: E406, Agar
uk: E406, Агар-агар
ur: E406, اگاروز
uz: E406, Agar-agar
zh: E406, 洋菜

en: E407, Carrageenan, e407 stabilizer
xx: E407
bg: E407, Карагенан
ca: E407, Carragahen, Carragenat, carragenina, carragenines
cs: E407, Karagenan, Karagen, E 407
da: E407, Carrageenan
de: E407, Carrageen, Karragheen, Carrageene, Carragaheen, Karrageen, Stabilisator E407
el: E407, Καραγενανη
eo: E407, Karageno
es: E407, Carragenatos, Carragenato, Carragenanos, Carragenano, Carragenina, Carragenana, carrageninas, carragen, estabilizante E407
et: E407, Karrageen, Karraginaanid, karrageenid
fa: E407, کاراگینان
fi: E407, Karrageeni, Karrageeniä, karrageenit
fr: E407, Carraghénanes, Carraghénane, Mousse d'Irlande, Eucheuman (d'Eucheuma spp.), Iridophycan (d'Iridaea spp.) Hypnean (d'Hypnea spp.), Furcellaran, mousse du Danemark (de Furcellaria fastigiata), Carraghénane (de Chondrus et Gigartina spp.), Carraghénine, stabilisant e407, épaississant carraghénane, gélifiant e407
hr: E407, karagenan, zgušnjivači e407, E407 standardiziran sa šećerom
hu: E407, Karragén, karragének
id: E407, Karagenan
it: E407, Carragenina, Carraghenina
ja: E407, カラギーナン
jv: E407, Karagenan
lt: E407, Karageninas
lv: E407, Karagināns
mt: E407, Carrageenan
nb: E407, Karragenan
nl: E407, Carrageen
nn: E407, Karragenan
no: E407, karragenan
pl: E407, Karagen, Przetworzone wodorosty morskie z gatunku rhodophycae, przetworzone wodorosty morskie rhodophycae
pt: E407, Carragenina, Carragenano, Carragenanos
ro: E407, Caragenan
ru: E407, Каррагинан и его соли, Каррагинан, Ирландский мох, Карраген
sk: E407, Karagénan, Karagén
sl: E407, Karagenan
sv: E407, Karragenan
sw: E407, Karragenan
ta: E407, கராகீனன்
tr: E407, Karagenan, Karragenan
uk: E407, Каррагінан
vi: E407, Carrageenan
zh: E407, 卡拉胶

en: E407a, Processed eucheuma seaweed
xx: E407a
bg: E407a, Обработени eucheuma водорасли
cs: E407a, Guma eucheuma / afinát řasy eucheuma, Zpracovaná řasa eucheuma
da: E407a, Forarbejdet eucheuma-tang
de: E407a, Verarbeitete Euchema-Algen
el: E407a, Τροποποιημενα φυκη eucheuma
es: E407a, Alga eucheuma transformada
et: E407a, Tselluloosi sisaldav karrageen
fi: E407a, Käsitelty eucheuma-levä, Käsiteltyä eucheuma-levää
fr: E407a, Algues euchema transformées, Algues euchema traitées, PES, Processed Eucheuma Seaweed, Algue eucheuma transformée, Carraghénane semi-raffinée, Algues Eucheuma transformée
hr: E407a, prerađena morska alga euchema
hu: E407a, Feldolgozott euchema moszat, feldolgozott eucheuma alga
it: E407a, Alga eucheuma trasformata
lt: E407a, Apdoroti raudondumbliai
lv: E407a, Apstrādātas eucheuma jūraszāles
mt: E407a, Alka tal-baħar eucheuma pproċessata
nl: E407a, Verwerkt eucheuma-wier, verwerkt euchemawier
pl: E407a, Przetworzone wodorosty morskie z gatunku eucheuma, przetworzone wodorosty z gatunku eucheuma, przetworzone wodorosty eucheuma
pt: E407a, Algas eucheuma transformadas
ro: E407a, Algă eucheuma prelucrată
sk: E407a, Spracovaná chaluha eucheuma
sl: E407a, Predelana morska alga eucheuma
sv: E407a, bearbetad eucheumaalg, bearbetad Euchemaalg

en: E408, Bakers yeast glycan
xx: E408
fi: E408, E408 elintarvikelisäaine
fr: E408, Glycane de levure de boulanger
hu: E408, Pékélesztő-glikán
nl: E408, Furcelleran
pl: E408, Furcelleran

en: E409, Arabinogalactan
xx: E409
de: E409, Arabinogalactan
fi: E409, Arabinogalaktaani, Arabinogalaktaania
fr: E409, Arabinogalactane
pl: E409, Arabinogalaktan

en: E410, Locust bean gum, Carob bean gum, Carob gum, garrofin gum, peruvian carob gum
xx: E410
bg: E410, Гума локуст бийн, Гума кароб бийн
ca: E410, Goma de garrofí, Goma de garrofer, goma de garrofi
cs: E410, Guma karubin, karubin
da: E410, Locust bean gum
de: E410, Johannisbrotgummi
el: E410, Κομμι χαρουπιων, κόμμι γκουάρ
es: E410, Goma garrofín, Goma de garrofín, goma de algarrobo, Goma de semillas de algarrobo, goma de garrofina, goma garrofín peruana
eu: E410, algarrobo-goma
fi: E410, Karobikumi, Karobikumia
fr: E410, gomme de caroube
he: E410, מסטיק שעועית חרוב
hr: E410, karuba guma, zgušnjivač brašno sjemenke rogača
hu: E410, Szentjánoskenyér-gumi, Szentjánoskenyérfa-gumi
it: E410, Farina di carrube, Gomma di carrube
ja: E410, ローカストビーンガム
lt: E410, Saldžiųjų ceratonijų derva, Ceratonijų derva
lv: E410, Ceratoniju augļu sveķi, Baltās akācijas sveķi, Ceratonijas sveķi
mt: E410, Gomma tal-fażola tal-ħarrub, Gomma tal-fażola tal-ħarrub
nb: E410, Johannesbrødkjernemel, Karobin
nl: E410, Carobbegom
no: E410, johannesbrødkjernemel
pl: E410, Guma karobowa
ro: E410, Gumă din semințe de carruba, Gumă din semințe de roșcov
ru: E410, Камедь рожкового дерева
sk: E410, Karobová guma, Guma z karobových bôbov
sl: E410, Gumi iz zrn rožičevca
uk: E410, Камедь рожкового дерева
zh: E410, 刺槐豆膠

en: E411, E411 food additive
xx: E411
fi: E411, Kaurakumi, Kaurakumia
fr: E411, Gomme d'avoine
nl: E411, Havergom
pl: E411, Mączka z tamaryszku, Mączka owsiana

en: E412, Guar gum, Gum cyamopsis, guar flour
xx: E412
bg: E412, Гума гуар, Гума циамопсис, Гуарова гума
ca: E412, Goma de guar
cs: E412, Guma guar, Guma cyamopsis, Guarová guma, Guaranová guma
da: E412, Guargummi
de: E412, Guarkernmehl, Cyamopsis-Gummi, Guaran, Guakernmehl, Guarkernmehl
el: E412, Κομμι γκουαρ, Κόμμι κυάμοψης
es: E412, Goma guar, Goma de guar, Goma de Cyamopsis, Goma de jaguar, Harina de guar
et: E412, Guarkummi
fi: E412, Guarkumi, Cyamopsiskumi, Guarkumia, Cyamopsiskumia, guarjauho
fr: E412, Gomme de guar, gomme guar, gommes de guar, gomme de jaguar, Gomme cyamopsis, Farine de guar, CAS 9000-30-0, Farine Galligum de Guar, GALLIGUM G, Gyamopsis Tetragonolobus, farine de graines de guar, guar, farine de graine de guar, farine de guar
hr: E412, guar guma
hu: E412, Guargumi, Gum cyamopsis, guarenyv, guargyanta, guarmézga, guarliszt, guar liszt
it: E412, Gomma di guar, Farina di semi di guar, Gomma cyamopsis, Guarano, Farina di guar
lt: E412, Pupenių derva, Cyamopsis derva, Pupenių lipai
lv: E412, Guāra sveķi, Ciamopsis sveķi
mt: E412, Gomma tal-guar, Gomma cyamopsis
nb: E412, Guarkjernemel
nl: E412, Guarpitmeel, Cyamopsisgom, Guargom
pl: E412, Guma guar, Guma cyamopsis
pt: E412, Goma de guar, Goma de cyamopsis, Goma guar
ro: E412, Gumă de guar, Gumă de Cyamopsis
ru: E412, Гуаровая камедь, Гуаран
sk: E412, Guarová guma, Guma cyamopsis
sl: E412, Guar gumi, guma cyamopsis
sv: E412, Guarkärnmjöl, Guargummi, Guarmjöl, Guarkärnsmjöl
tr: E412, Guar zamkı, Guar gam, Guar gum, Guar gamı

en: E413, Tragacanth, Tragacanth gum
xx: E413
ar: E413, صمغ الكثيراء
bg: E413, Трагакант, Гума трагант
ca: E413, Goma tragacant
cs: E413, Tragant
da: E413, Traganth, Tragant
de: E413, Traganth, Tragacanth, Tragakant, Tragakanth, E 413
el: E413, Τραγανκανθινο κομμι
es: E413, Goma tragacanto, Aldragante, Goma de dragón, E 413
et: E413, Tragakant
fa: E413, کتیرا
fi: E413, Tragantti, Traganttia
fr: E413, Gomme de dragon, Gomme du dragon, gomme adragante, Tragacanthe, Traganthe, Tragacanth gum, Tragacanth, Shiraz gum, Hog gum, Goma tragacanto, Traganth, Tragant, Corne de bouc
hu: E413, Tragantmézga, Tragantgumi
io: E413, Tragakanto
it: E413, Gomma adragante, Gomma da Tragacanto
ja: E413, トラガカント
lt: E413, Tragakantas, Tragakanto derva
lv: E413, Tragakants, Tragakantsveķi
mk: E413, Трагаканта
mt: E413, Tragakant, Gomma Tragacant
nb: E413, Tragant
nl: E413, Tragant, Tragacanthgom, Tragacanth
pl: E413, Tragakanta, Guma tragakantowa, Guma tragankowa
pt: E413, Tragacanto, Goma de tragacanto, alcatira, goma adragante, goma adraganta
ro: E413, Adragant, Gumă tragacant, Tragacant
sk: E413, Tragant, Tragantová guma
sl: E413, Tragakant, gumi tragakant
sv: E413, Dragant, Dragantgummi, E 413
tr: E413, Kitre
uk: E413, Трагакант
uz: E413, Anzirat goʻshtxoʻr

en: E414, Acacia gum, gum arabic, gum acacia, arabic gum, Gum arabic, E-414, E 414, INS414, INS 414
xx: E414
ar: E414, صمغ عربي
be: E414, Гуміарабік
bg: E414, Акациева гума, Гума арабика
bn: E414, গঁদ
br: E414, Gom arabek
ca: E414, Goma aràbiga, goma arabiga
cs: E414, Arabská guma
da: E414, Arabisk gummi (akaciegummi), Gummi arabikum, arabisk gummi
de: E414, Gummi arabicum
el: E414, Αραβικό κόμμι, Κομμι ακακιας
eo: E414, Araba gumo
es: E414, Goma arábiga, goma árabe
et: E414, Kummiaraabik
eu: E414, Arabiako goma
fa: E414, صمغ عربی
fi: E414, Arabikumi, Arabikumia
fr: E414, Gomme d'acacia, gomme arabique
gl: E414, Goma arábiga
gu: E414, બાવળ
he: E414, גומי ערבי
hr: E414, guma arabika, akacija guma, gumi arabikum
hu: E414, Gumiarábikum, Akácmézga
hy: E414, Արաբական խեժ
id: E414, Gom arab
it: E414, Gomma d'acacia, Gomma arabica
ja: E414, アラビアガム
kk: E414, Гуммиарабик
ko: E414, 아라비아검
lt: E414, Akacijų derva (gumiarabikas), Gumiarabikas, Akacijų derva, tirštiklis akacijų derva
lv: E414, Akācijas sveķi
mt: E414, Gomma tal-akaċja
nb: E414, gummi arabikum
nl: E414, Arabische gom
oc: E414, Goma arabica
pl: E414, Guma akacjowa, Guma arabska
pt: E414, Goma arábica, Goma-arábica
ro: E414, Gumă arabică
ru: E414, Гуммиарабик
sk: E414, Arabská guma
sl: E414, Akacijeva guma
sv: E414, gummi arabicum, akaciagummi, gummiarabikum
tr: E414, Arap zamkı
uk: E414, Гуміарабік
uz: E414, Aqoqiyo
zh: E414, 阿拉伯膠